臺灣彰化地方法院刑事判決　　　　　　　　　　　　　九十三年度易字第三四號
　　公　訴　人　臺灣彰化地方法院檢察署檢察官
　　被　　　告　辛○○
右列被告因竊盜案件，經檢察官提起公訴（九十三年度偵字第三二二號、第六八六號
），於本院準備程序中，被告就被訴事實為有罪之陳述，經本院合議庭裁定改依簡式
審判程序審理，並判決如左：
    主  文
辛○○連續於夜間侵入住宅竊盜，處有期徒刑壹年陸月，緩刑肆年。
    事  實
一、辛○○為取得鞋子樣版從事製鞋行業，竟意圖為自己不法之所有，基於竊盜、加
    重竊盜之概括犯意，自民國九十二年四月某日（起訴書誤載為一日）凌晨起，迄
    同年十一月十五日凌晨止，在彰化縣鹿港鎮、彰化市、和美鎮、福興鄉等處，或
    以一樓大門未關，於夜間侵入屬公寓住宅一部分之樓梯間或以趁一樓住宅附連圍
    繞之土地即庭院之鐵門未關及無鐵門，於夜間侵入上開庭院，或見四下無人，在
    騎樓下徒手或站在路旁伸手踰越牆垣等方式，連續竊取擺放於鞋櫃上之鞋子（竊
    取之時間、地點、犯罪方法、被害人及所得財物詳如附表所示）。嗣於九十二年
    十一月十五日凌晨五時許，在附表編號十四所示之犯罪地點即彰化縣鹿港鎮○○
    里○○○街二二號三樓樓梯間，著手竊取擺放於鞋櫃內鞋子之際，因不慎弄倒鞋
    櫃發出聲響，旋即逃逸而未遂，惟仍遭屋主文明弘查覺並記下所騎乘機車車牌號
    碼為ＭＱ九－四五○，經警查詢得知該機車係辛○○所有，並於同日六時許，前
    往辛○○位於彰化縣福興鄉○○村○○路一四八巷十號二樓之住處，逮捕辛○○
    ，始偵知上情。
二、案經彰化縣警察局和美分局報告臺灣彰化地方法院檢察署檢察官偵查起訴。
    理  由
一、被告辛○○於準備程序中，就右揭犯罪事實為有罪之陳述，且所犯係死刑、無期
    徒刑、最輕本刑為三年以上有期徒刑以外之罪，經本院合議庭依刑事訴訟法第二
    百七十三條之一第一項之規定，裁定由法官一人獨任進行簡式審判程序，合此敘
    明。
二、右揭犯罪事實，迭據被告於警偵訊及本院審理時自白不諱，並經附表所示之被害
    人本人或其親屬於警詢中指述甚明，並有贓物認領保管單、現場位置圖、現場照
    片及文明弘出具之報告附卷可稽，綜上，本件事證明確，被告犯行，洵堪認定，
    應依法論科。
三、按刑法第三百二十一條第一項第一款之夜間侵入住宅竊盜罪，其所謂「住宅」，
    乃指人類日常居住之場所而言，公寓亦屬之。至公寓樓下之「樓梯間」，雖僅供
    各住戶出入通行，然就公寓之整體而言，該樓梯間為該公寓之一部分，而與該公
    寓有密切不可分之關係，故於夜間侵入公寓樓下之樓梯間竊盜，難謂無同時妨害
    居住安全之情形，自應成立刑法第三百二十一條第一項第一款於夜間侵入住宅竊
    盜罪。另按被告於夜間至某姓住宅，推窗伸手入室，竊取衣物，雖其身體未侵入
    住宅，尚難論以於夜間侵入住宅竊盜罪名，但其竊盜之手段，既已越進窗門，使
    他人窗門安全之設備失其防閑之效用，自應構成刑法第三百二十一條第一項第二
    款之罪，最高法院七十六年度台上字第二九七二號、四十一年度台非字第三八號
    判例意旨可資參照。又所謂住宅係指供人住宿之房屋，建築物則係指圍有牆壁，
    上有屋頂，可供居住或其他用途之土地上定著物，至附連圍繞之土地則係指附連
    或圍繞他人住宅或建築物之土地，該附連圍繞之土地本質上即有保護居家安全之
    作用在，惟非住宅本體，無故侵入僅可論以無故侵入他人住宅附連圍繞之土地罪
    ，而不可論以無故侵入住宅罪，而於夜間侵入他人住宅附連圍繞之土地竊取財物
    ，僅得論以普通竊盜罪，而不得論以於夜間侵入住宅竊盜罪。本件被告如附表編
    號一、二、八、十四所示趁一樓大門未關，於夜間侵入屬公寓住宅一部分之樓梯
    間，竊取擺放於樓梯間鞋櫃內之鞋子，核其此部分所為，皆係犯刑法第三百二十
    一條第一項第一款之於夜間侵入住宅竊盜罪，其著手實施編號十四所示之犯行，
    因弄倒鞋櫃發出聲響旋即逃逸而未遂，其此部分所為，係犯同條第二項、第一項
    之於夜間侵入住宅竊盜未遂罪；另其如編號三至七、九、十二、十三所示趁一樓
    庭院之鐵門未關或無鐵門，於夜間侵入上開庭院，竊取擺放庭院內鞋櫃內鞋子，
    既非侵入住宅本體，而係侵入住宅附連圍繞之土地即庭院，核其此部分所為，皆
    係犯刑法第三百二十條第一項之普通竊盜罪；其如編號十所示見四下無人，徒手
    竊取擺放騎樓下鞋櫃內之鞋子，係犯刑法第三百二十條第一項之普通竊盜罪；其
    如編號十一所示站於路旁，伸手踰越牆垣，竊取擺放於矮牆內鞋櫃內之鞋子，係
    犯刑法第三百二十一條第一項第二款之踰越牆垣竊盜罪。公訴人認被告如編號三
    至七、九至十三所示之犯行，皆係犯刑法第三百二十一條第一項第一款之於夜間
    侵入住宅竊盜罪，容有誤會，附此敘明。另其先後十四次竊盜、加重竊盜既、未
    遂之犯行，時間緊接，所犯又係犯罪基本構成要件相同之罪名，顯係基於概括犯
    意反覆為之，為連續犯，應依同法第五十六條之規定以於夜間侵入住宅竊盜之一
    罪論，並加重其刑。爰審酌被告素無前科，有臺灣高等法院被告全國前案紀錄表
    乙份在卷可稽，素行良好，坦承犯行，惟犯罪時年僅三十六歲，正值壯年，為取
    得樣品參考，即於夜間侵入住宅竊取鞋子，對居住安寧危害甚鉅，自九十二年四
    月間起，迄同年十一月十五日止，短短八月，即連續為十四次竊盜犯行，兼衡被
    告竊取財物之價值、其犯罪動機、目的、手段等一切情狀，量處如主文所示之刑
    。末查，被告前未曾受有期徒刑以上刑之宣告，有上述臺灣高等法院被告全國前
    案紀錄表乙份可考，其因一時失慮致罹刑典，經此罪刑宣告，當已知所警惕而無
    再犯之虞，本院認前開對被告所宣告之刑，以暫不執行為當，爰併予宣告緩刑四
    年，以勵自新。
據上論斷，應依刑事訴訟法第二百七十三條之一第一項、第二百九十九條第一項前段
，刑法第五十六條、第三百二十一條第一項第一款、第七十四條第一款，判決如主文
。
本案經檢察官吳怡盈到庭執行職務。
中      華      民      國      九十三      年      五      月  十一    日
                                臺灣彰化地方法院刑事第三庭
                                    法      官  游  秀  雯
右正本證明與原本無異。
如不服本判決，應於判決送達後十日內，向本院提出上訴狀（須附繕本）。
告訴人或被害人對於判決如有不服具備理由請求檢察官上訴者，其上訴期間之計算係
以檢察官收受判決正本之日期為準。
                                    法院書記官  陳  文  俊
中      華      民      國      九十三      年      五      月  十一    日
附錄本案論罪科刑法條全文：
刑法第三百二十一條
犯竊盜罪而有左列情形之一者，處六月以上五年以下有期徒刑：
一  於夜間侵入住宅或有人居住之建築物、船艦，或隱匿其內而犯之者。
二  毀越門扇、牆垣或其他安全設備而犯之者。
三  攜帶兇器而犯之者。
四  結夥三人以上而犯之者。
五  乘火災、水災或其他災害之際而犯之者。
六  在車站或埠頭而犯之者。
前項之未遂罰之。
附表：
┌──┬───────┬───────┬───────┬───┬────┐
│編號│犯罪時間      │犯罪地點      │犯罪方法      │被害人│所得財物│
│    │              │              │              │      │        │
├──┼───────┼───────┼───────┼───┼────┤
│一  │九十二年四、五│彰化縣鹿港鎮埔│趁一樓大門未關│丙○○│女用高跟│
│    │月間某日凌晨  │崙里二十鄰明德│，於夜間侵入屬│      │鞋二雙（│
│    │              │街一號六樓    │公寓住宅一部分│      │約值新臺│
│    │              │              │之樓梯間，竊取│      │幣【下同│
│    │              │              │擺放於樓梯間鞋│      │】二千元│
│    │              │              │櫃內之鞋子。  │      │）      │
├──┼───────┼───────┼───────┼───┼────┤
│二  │同年四月間某日│彰化縣鹿港鎮埔│同編號一      │子○○│女用馬靴│
│    │凌晨          │崙里二十鄰明德│              │      │、高跟鞋│
│    │              │街一號七樓    │              │      │共五雙（│
│    │    │              │              │      │約值一萬│
│    │              │              │              │      │餘元）  │
├──┼───────┼───────┼───────┼───┼────┤
│三  │同年四月間某日│彰化縣彰化市莿│趁一樓庭院附連│乙○○│女用高跟│
│    │凌晨          │桐里彰水路九十│圍繞之土地之鐵│之女兒│鞋三雙（│
│    │              │九巷一○五號  │門未關，於夜間│      │約值四千│
│    │              │              │侵入上開庭院（│      │元）    │
│    │              │              │無故侵入附連圍│      │        │
│    │              │              │繞土地部分未據│      │        │
│    │              │              │告訴），竊取擺│      │        │
│    │              │              │放庭院內鞋櫃內│      │        │
│    │              │              │鞋子。        │      │        │
├──┼───────┼───────┼───────┼───┼────┤
│四  │同年四月中旬某│彰化縣鹿港鎮頂│同編號三│丁○○│女用長筒│
│    │日凌晨三時許  │厝里平和路一０│              │      │馬靴二雙│
│    │              │三巷十三弄七號│              │      │（約值三│
│    │              │              │              │      │千元）  │
├──┼───────┼───────┼───────┼───┼────┤
│五  │同年四月某日凌│彰化縣鹿港鎮埔│同編號三      │黃張孟│高級女鞋│
│    │晨一時許      │崙里永和街五十│              │雪及其│三雙（約│
│    │              │巷四號        │              │女兒  │值一千五│
│    │              │              │              │      │百元）  │
├──┼───────┼───────┼───────┼───┼────┤
│六  │同年四月底某日│彰化縣鹿港鎮埔│同編號三      │壬○○│鞋一雙  │
│    │凌晨一時許    │崙里永和街六十│              │      │        │
│    │              │七巷五號      │              │      │        │
├──┼───────┼───────┼───────┼───┼────┤
│七  │同年五月初某日│彰化縣鹿港鎮東│趁一樓庭院附連│戊○○│女鞋四雙│
│    │凌晨二時三十分│崎里謝厝巷九之│圍繞之土地無鐵│      │        │
│    │許            │二號          │門，於夜間侵入│      │        │
│    │              │              │上開庭院，竊取│      │        │
│    │              │              │擺放於庭院內鞋│      │        │
│    │              │              │櫃內之鞋子。  │      │        │
├──┼───────┼───────┼───────┼───┼────┤
│八  │同年五月某日凌│彰化縣鹿港鎮街│同編號一      │癸○○│女用長筒│
│    │晨二時至三時許│尾里文明街三十│              │      │馬靴二雙│
│    │之間          │巷三弄二號二樓│              │      │（約值八│
│    │              │              │              │      │千元）  │
├──┼───────┼───────┼───────┼───┼────┤
│九  │同年七月某日凌│彰化縣彰化市莿│同編號三      │方候貞│女用高跟│
│    │晨三時至四時許│桐里彰水路九十│    │      │鞋二雙（│
│    │之間          │九巷一五一號  │              │      │約值四千│
│    │              │              │              │      │元）    │
├──┼───────┼───────┼───────┼───┼────┤
│十  │同年八月中旬某│彰化縣鹿港鎮永│趁四下無人徒手│己○○│女用長筒│
│    │日凌晨一時至二│安里永安三路四│竊取擺放騎樓下│姊姊張│馬靴一雙│
│    │時許之間      │六巷二七號    │鞋櫃內之鞋子。│雅甄  │（約值二│
│    │              │              │              │      │千元）  │
├──┼───────┼───────┼───────┼───┼────┤
│十一│同年十月十八日│彰化縣和美鎮○○○於路旁，伸手│林采慧│高級女鞋│
│    │凌晨一時許    │佃里彰草路三段│踰越牆垣，竊取│      │一批（約│
│    │              │一六九巷一六弄│擺放於矮牆內鞋│      │值三萬元│
│    │              │二號          │櫃內之鞋子。  │      │）      │
├──┼───────┼───────┼───────┼───┼────┤
│十二│同年十月某日凌│彰化縣福興鄉同│同編號七      │庚○○│女用鞋七│
│    │晨三時許      │安村員鹿路一段│              │      │雙（約值│
│    │              │四二０巷五號  │              │      │值二千元│
│    │              │              │              │      │）      │
├──┼───────┼───────┼───────┼───┼────┤
│十三│同年十月某日凌│彰化縣福興鄉同│同編號七      │甲○○│女用長筒│
│    │晨三時許      │安村員鹿路一段│              │之姐王│馬靴二雙│
│    │              │四二０巷七號  │              │淑玲  │（約值六│
│    │              │              │              │      │千元）  │
├──┼───────┼───────┼───────┼───┼────┤
│十四│同年十一月十五│彰化縣鹿港鎮東│同編號一      │文明弘│未得手  │
│    │日凌晨五時許  │崎里富麗二街二│              │      │        │
│    │              │二號三樓      │              │      │        │
└──┴───────┴───────┴───────┴───┴────┘
